臺灣桃園地方法院民事簡易判決
111年度桃簡字第877號
原      告  臺灣桃園地方檢察署

法定代理人  俞秀端  
訴訟代理人  施惠雯  
被      告  歐士賢  


上列當事人間請求償還補償金事件，本院於民國111年7月14日言
詞辯論終結，判決如下：
    主      文
被告應給付原告新臺幣230,000元，及自民國111年6月11日起至
清償日止，按週年利率5％計算之利息。
訴訟費用由被告負擔。
本判決得假執行。
    事實及理由
壹、程序方面
    本件被告之法定代理人原為陳維練，嗣於訴訟程序進行中變
    更為俞秀端，並經其具狀聲明承受訴訟，於法並無不合，應
    予准許。
貳、實體方面
一、原告主張：被告前因對被害人即代號0000-000000（真實姓
    名、年籍詳卷，下稱I女）犯強制猥褻罪，經法院判處罪刑
    確定。被害人I女爰依犯罪被害人保護法申請性侵害補償金
    ，經原告犯罪被害人補償審議委員會以109年度補審字第27
    號決定補償被害人I女新臺幣（下同）23萬元，並已具領。
    為此，爰依犯罪被害人保護法第12條第1項、第2項，提起本
    件訴訟。並聲明：如主文第1項所示。
二、被告則以：同意原告的請求，可以從我的國泰世華銀行帳戶
    去扣錢等語。
三、得心證之理由：
　㈠原告主張之事實，業據提出被告刑案資料查註表、臺灣桃園
    地方檢察署犯罪被害人補償審議委員會109年度補審字第27
    號決定書、財政部國庫署匯款資料、臺灣高等法院109年度
    侵上訴字第291號刑事判決、最高法院110年度台上字第4576
    號刑事判決等件為證（見本院卷第5至32頁），並由本院依
    職權調閱前開偵審卷宗，核認無訛，被告就此亦不爭執，堪
    認原告之主張為真。
　㈡按因犯罪行為被害而死亡者之遺屬、受重傷者及性侵害犯罪
    行為被害人，得申請犯罪被害補償金。國家於支付犯罪被害
    補償金後，於補償金額範圍內，對犯罪行為人或依法應負賠
    償責任之人有求償權。前項求償權，由支付補償金之地方法
    院或其分院檢察署行使。犯罪被害人保護法第4條第1項、第
    12條第1項、第2項前段定有明文。
　㈢查，原告因被告首揭行為，已支付犯罪被害人補償金23萬元
    予I女，業據認定如前。又被害人I女遭被告為強制猥褻之犯
    行，衡情應受有精神上之痛苦，而原告於審酌被告所為犯行
    之手段、動機、I女及被告之身分、地位、經濟能力、I女受
    侵害情況等一切情狀後，決定補償精神慰撫金23萬元，本院
    認其補償金額亦無不當，被告就此亦不爭執（見本院卷第58
    頁反面）。準此，則原告依上開規定自得於23萬元之範圍內
    對被告行使求償權。
四、綜上所述，原告依據犯罪被害人保護法第12條規定，請求被
    告給付23萬元，及自111年6月11日（於111年6月10日送達，
    見本院卷第42頁）起至清償日止，按週年利率年息5％計算之
    利息，為有理由，應予准許。
五、本件原告勝訴部分係依簡易程序所為被告敗訴之判決，爰依
    同法第389條第1項第3款之規定，依職權宣告假執行。
六、本件事證已臻明確，兩造其餘攻擊防禦方法及舉證，經本院
    斟酌後，核與判決結果無影響，爰不予一一論述，併此敘明
    。
七、訴訟費用負擔之依據：民事訴訟法第78條。
中　　華　　民　　國　　111 　年　　7 　　月　　29　　日
                  桃園簡易庭  法  官  曾耀緯
以上為正本係照原本作成。


如不服本判決，應於送達後20日內，向本院提出上訴狀並表明上
訴理由，如於本判決宣示後送達前提起上訴者，應於判決送達後
20日內補提上訴理由書（須附繕本）。
如委任律師提起上訴者，應一併繳納上訴審裁判費。
中　　華　　民　　國　　111 　年　　7 　　月　　29　　日
                              書記官  吳宏明